# 关于合并报表

提问人：wang444888 时间：2020-02-18 14:49:01
请教陈版，我本年合并范围内有公司在 7 月份已转让，期末不在合并范围内，这个子公司的审计是否审计1-6月的报表，然后该怎么审怎么审，需要确定净资产和期间损益？

回答人：chenyiwei
可以这样理解。首先确定处置日，再相应地确定需审计的期间。由于期末该原子公司已不再受原母公司控制，故其审计可能需要原母公司出面进行更多的协调工作，促使其新股东和该原子公司配合原母公司聘请的审计师的工作。